臺灣雲林地方法院民事判決
110年度訴字第8號
原      告  台新國際商業銀行股份有限公司

法定代理人  尚瑞強  
訴訟代理人  林育瑄、蔡哲文



被      告  胡忠義代書即石益州之遺產管理人

上列當事人間請求清償債務事件，本院於民國110年3月10日言詞
辯論終結，判決如下：
    主  文
原告之訴駁回。
訴訟費用由原告負擔。
    事實及理由
一、原告方面：
　　㈠債務人石益州於民國92年4月16日起陸續向原告申辦如起訴
      狀所附債務明細表「債務名稱」欄位所載之各項借款，有
      關借款之期限、使用、繳息方式及利息、違約金之計算等
      均訂於各相關往來契約。詎料債務人石益州未依約繳納債
      務之本息共計新臺幣（下同）1,535,577元，經原告屢次
      催索，債務人石益州均置之不理，依約就該債務已喪失期
      限利益，視為全部到期。
　　㈡因債務人石益州已於94年7月25日死亡，據鈞院裁定選任胡
      忠義地政士為債務人石益州之遺產管理人，爰向被告胡忠
      義請求給付。
　　㈢並聲明：
　　　⒈被告應於管理債務人石益州之遺產範圍內向原告給付986
        ,626元，及其中259,051元部分自109年10月21日起至清
        償日止，按週年利率百分之15計算之利息。
　　　⒉被告應於管理債務人石益州之遺產範圍內向原告給付548
        ,951元，及其中194,368元部分自109年10月19日起至清
        償日止，按週年利率百分之10.8計算之利息。
　　　⒊被告應於管理債務人石益州之遺產範圍內負擔訴訟費用。　　　　　　　　　　　　 
二、被告則以：
　　原告對於債務人石益州之本件各項債權均已罹於請求權時效
    ，被告為時效抗辯，拒絕給付。並聲明如主文所示。
三、本院之判斷：
　　㈠債務人石益州已於94年7月25日死亡，其全體繼承人聲明拋
      棄繼承，經本院裁定選任被告胡忠義為其遺產管理人，有
      本院94年10月6日雲院瑜家溫決94繼字第606號函影本、10
      9年4月24日雲院惠家喜109年度繼字第371號公示催告公告
      在卷可稽（本院109年度司促字第10180號卷第9頁至第11
      頁），自堪信為真實。
　　㈡被告對原告主張債務人石益州所積欠之債務雖不爭執，但
      以原告之請求權已罹於時效為抗辯，按請求權，因15年間
      不行使而消滅。但法律所定期間較短者，依其規定。利息
      、紅利、租金、贍養費、退職金及其他1年或不及1年之定
      期給付債權，其各期給付請求權，因5年間不行使而消滅
      。民法第125條、第126條分別定有明文。本件原告表示其
      對被告所主張之各項本金及利息債權之清償期均於94年7
      月25日已屆期等語（本院卷第73頁至第74頁），則原告遲
      於109年11月23日始對被告為本件請求，有本院收文章在
      卷可憑（同上卷第1頁），則原告對債務人石益州積欠之
      各項款項之請求權均已罹於時效，可以認定。
　　㈢另按屬於繼承財產之權利或對於繼承財產之權利，自繼承
      人確定或管理人選定或破產之宣告時起，6個月內，其時
      效不完成。民法第140條雖定有明文。然本件被告胡忠義
      係於109年4月24日經本院選定為債務人石益州之遺產管理
      人，並為公示催告，則依據上開規定，原告對債務人石益
      州之本件各項債權之請求權時效應於109年10月24日已完
      成，然原告遲於109年11月23日始對被告為本件請求，亦
      屬無憑。　　　
四、綜上，原告基於信用卡代墊款契約、貸款契約等法律關係，
    請求被告為訴之聲明之給付，為無理由，應予駁回。
五、訴訟費用負擔之依據：民事訴訟法第78條。
中　　華　　民　　國　　110 　年　　3 　　月　　12　　日
                  民事第二庭    法  官  楊昱辰
以上正本係照原本作成。
如對本判決上訴，須於判決送達後廿日內向本院提出上訴狀。如
委任律師提起上訴者，應一併繳納上訴審裁判費。
中　　華　　民　　國　　110 　年　　3 　　月　　12　　日
                                書記官　陳玉珮